臺灣高等法院高雄分院刑事判決　　　　　　　　　　九十一年度上易字第九六六號
　　上　訴　人　臺灣高雄地方法院檢察署檢察官
　　被　　　告　乙○○
右上訴人因被告竊盜案件，不服臺灣高雄地方法院九十年度易字第四三三六號中華民
國九十一年五月七日第一審判決（起訴案號：臺灣高雄地方法院檢察署九十年度偵字
第五二八號），提起上訴，本院判決如左：
      主  文
原判決撤銷。
乙○○竊盜，處有期徒刑肆月，如易科罰金，以參佰元折算壹日。鑰匙壹把沒收。
      事  實
一乙○○意圖為自己不法之所有，於民國八十九年十二月十九日上午八時許，在高雄
  市○○區○○路停車場內，以其所有之鑰匙，竊取甲○○所有停放該處之車牌號碼
  ＹＪ－四二六八號自用小客車一輛，得手後，留供己用。嗣於同年月二十六日凌晨
  一時十分許，乙○○駕駛上開自用小客車，途經高雄市小港區○○○路時，為警查
  獲，並扣得上開鑰匙一把。
二案經高雄市政府警察局小港分局移送臺灣高雄地方法院檢察署檢察官偵查起訴。
      理  由
一訊據被告乙○○固坦承於右揭時地因駕駛車牌號碼ＹＪ－四二六八號自用小客車一
  輛為警查獲，惟矢口否認右揭竊盜犯行，辯稱：上開汽車係向綽號「大胖」，即簡
  世宗所借，伊並不知該車是贓車云云。
二經查：
(一)車牌號碼ＹＪ－四二六八號自用小客車係甲○○所有，於右揭時地遭人竊取一節，
  業據證人即被害人甲○○於警訊（見警卷第三頁）、原審審理時（見原審卷第十八
  頁至第十九頁）指陳綦詳。此外，復有贓物認領保管收據、高雄市政府警察局小港
  分局尋獲電腦輸入單、車輛車牌失竊作業─查獲車輛認可資料各一份附卷可參。又
  查獲被告時，所查扣被告使用開啟上開汽車之鑰匙為一般鐵製鑰匙，並非汽車原廠
  交車時所附之鑰匙一節，亦據原審法院勘驗無訛（見原審卷第二十九頁）。被告既
  以上開扣案鐵製鑰匙駕駛被害人甲○○之失竊汽車，於途中遭警當場查獲，自係被
  告於右揭時地竊取該車無訛。
(二)被告雖辯稱該車，為住於高雄縣大寮鄉○○路五十六號、高雄縣大寮鄉○○路一二
  八巷二十弄十七號，及使用行動電話門號000000000號之「大胖」簡世宗
  所出借云云。惟簡世宗前因搶奪案於九十一年五月二十日經臺灣臺南地方法院以南
  院刑緝字第二五０號通緝書發佈通緝在案，目前並未居住於高雄縣大寮鄉○○路五
  十六號，或高雄縣大寮鄉○○路一二八巷二十弄十七號內一節，業據高雄縣警察局
  林園分局以林警刑字第０九一００００一三七一六號函覆明確（見本院卷第二十一
  頁至第二十三頁），復據原審法院傳拘無著，乃無從證明被告所駕贓車為簡世宗所
  借。且上開行動電話門號000000000號係和信電訊股份有限公司，配售設
  於臺北市○○路○段二號六樓之震旦行股份有限公司之預付卡門號，而購買人未依
  約定時間內將其個人資料送回，故該公司已依規定予以停話、拆機，又該門號已逾
  九十年七月十六日之有效期限，通話紀錄已無保存等情，亦據和信電訊股份有限公
  司以和信字第一八四八號（見原審卷第四十三頁）及九十一年八月七日和信電訊
  風險管理室書函（見本院卷第三十四頁）各一份說明綦詳，即該行動電話號碼是否
  曾由「大胖」簡世宗使用，乃無從確認。被告復稱伊均以該號碼與「大胖」聯絡借
  車，及約定還車時亦撥打該號碼聯絡，惟為警查獲後該電話即無法打通云云（見本
  院卷第四十頁至第四十一頁），被告既自稱於查獲前一天才向「大胖」簡世宗借車
  ，竟於翌日即無法聯絡「大胖」簡世宗，而上開行動電話號碼早已停話及失效，則
  顯與朋友間使用借貸汽車之常情不符。蓋汽車之價值尚非輕微，亦非消耗品，理應
  言明借用期間及返還方式，被告竟於借得汽車時，未言明借用期間，復未能以所提
  供之電話號碼聯絡返還汽車之方式，是以其所辯各節，顯與事實不符而不足採信。
(三)綜上所述，本件事證已臻明確，被告犯行洵堪認定。
三核被告乙○○所為，係犯刑法第三百二十條第一項之竊盜罪。原審認定被告係向「
  大胖」簡世宗借得贓車，而諭知被告無罪，自有未洽。檢察官上訴意旨指摘原判決
  諭知被告無罪不當，為有理由，自應由本院撤銷改判。爰審酌被告尚無前科，惟年
  輕力壯不思以正當手段賺取錢財，而竊取他人財物，惡性非輕，及其犯後態度不佳
  ，毫無悔悟之心等一切情狀，爰判決如主文第二項所示之刑，並諭知易科罰金之折
  算標準，以資懲儆。扣案之鑰匙為被告開啟汽車所用，雖被告辯稱係「大胖」簡世
  宗所交付，惟本件贓車顯非「大胖」簡世宗所借，業如前述，該鑰匙自係被告所有
  且供竊車犯罪所用之物，爰依刑法第三十八條第一項第二款之規定宣告沒收。
據上論斷，應依刑事訴訟法第三百六十九條第一項前段、第三百六十四條、第二百九
十九條第一項前段，刑法第三百二十條第一項、第四十一條第一項、第三十八條第一
項第二款，罰金罰鍰提高標準條例第一條前段、第二條，判決如主文。
本案經檢察官林應華到庭執行職務。
中    華    民    國        九十一      年      八      月     三十     日
                              臺灣高等法院高雄分院刑事第六庭
                                  審判長法官  王憲義
                                        法官  范惠瑩
                                        法官  謝靜雯
右正本證明與原本無異。
不得上訴。
                                      書記官  廖素珍
中    華    民    國        九十一      年      九      月      二      日
附錄：本判決論罪科刑法條：
中華民國刑法第三百二十條
意圖為自己或第三人不法之所有，而竊取他人之動產者，為竊盜罪，處五年以下有期
徒刑、拘役或五百元以下罰金。
                                                                      Ｈ
